【裁判字號】    95,易,32
【裁判日期】    950421
【裁判案由】    詐欺
【裁判全文】
臺灣臺北地方法院刑事判決                95年度易字第32號
公  訴  人  臺灣臺北地方法院檢察署檢察官
被      告  乙○○
上列被告因詐欺案件，經檢察官聲請簡易判決處刑（94年度偵字
第17236 號）及移送併辦（臺灣桃園地方法院檢察署95年度偵字
第1203號），惟本院認不宜以簡易判決處刑，改適用通常程序，
受理後被告為有罪之陳述，經合議庭裁定改行簡式審判程序，判
決如下：
    主  文
乙○○幫助連續意圖為自己不法之所有，以詐術使人將本人之物
交付，處有期徒刑肆月，如易科罰金，以參佰元折算壹日。
    事  實
一、乙○○能預見將自己所有之金融帳戶提供他人使用，足以幫
    助他人從事詐欺等不法犯行，卻基於幫助詐欺之犯意，於94
    年1 、2 月間，在不詳地點，將其申請之如附表一所示銀行
    帳戶之存簿、提款卡及密碼，按每本新臺幣（下同）1 千元
    代價，交與友人賴安倫及其他不詳之人使用。嗣真實姓名、
    年籍不詳之詐騙分子即基於為自己不法所有之概括犯意，以
    刊登援交廣告、發送簡訊、佯稱退稅等方式，向如附表二「
    被害人」欄所示丙○○、丁○○、戊○○、甲○○、己○○
    訛詐財物，渠等並分別將如附表二所示款項匯入詐騙分子指
    定之如附表一乙○○帳戶，嗣丙○○等發現存款減少，始知
    受騙，上述款項亦隨於匯入後旋遭提領一空，致生財產損害
    。
二、案經臺北市政府警察局中正第二分局報告臺灣臺北地方法院
    檢察署檢察官偵查聲請以簡易判決處刑及臺灣桃園地方法院
    檢察署檢察官移送併辦，惟本院認不宜以簡易判決處刑，改
    適用通常程序，乙○○為有罪之陳述，經合議庭裁定改行簡
    式審判程序審理。
    理  由
一、上揭犯罪事實，業據被告乙○○於本院審理時坦承不諱，並
    分別經被害人丙○○、丁○○於偵查，及被害人戊○○、甲○○、己○○於警詢中指述甚詳，此外，復有華南商業銀行
    （下稱：華南銀行）永和分行94年6 月6 日函所附乙○○存
    款往來明細表、第一商業銀行台中分行94年6 月24日函所附
    丙○○開戶資料及存款明細表、中國信託商業銀行（下稱：
    中國信託商銀）94年6 月23日函所附丁○○開戶資料及對帳
    單、陽信商業銀行（下稱：陽信銀行）古亭分行94年3 月18
    日、6 月24日函所附乙○○開戶基本資料及資金往來對帳單
    、中國信託商銀95年3 月30日函所附乙○○開戶申請書及存
    款系統歷史交易查詢報表、台新國際商業銀行（下稱：台新
    銀行）95年3 月20日函所附乙○○開戶資料及資金往來明細
    在卷可稽。被告犯行明確，堪以認定，應依法論科。
二、按刑法上之幫助犯，係對於犯罪與正犯有共同之認識，而以
    幫助之意思，對於正犯資以助力，而未參與實施犯罪之行為
    者而言（最高法院75年度台上字第1509號、84年度台上字第
    5998號、第6475號、88年度台上字第1270號判決意旨）。經
    查，本件被告申辦帳戶，並將相關存摺、印章、金融卡交付
    賴安倫及其他不詳人士實施詐欺取財罪，而尚無相當證據證
    明被告有參與詐欺犯行之構成要件，核其所為係幫助犯刑法
    第三百三十九條第一項詐欺取財罪，為從犯，依刑法第三十
    條第二項規定，按正犯之刑減輕之。至被告提供帳戶予賴安
    倫及其他人不詳不士先後詐騙丙○○、丁○○、戊○○、甲○○、己○○之犯行，時間緊接、方法相同，並觸犯構成要
    件相同之罪名，為詐欺行為之幫助連續犯，依法加重其刑，
    並先加後減之。公訴人移送併辦（臺灣桃園地方法院檢察署
    95年度偵字第1203號）及補充理由書所指被害人甲○○、己○○部分，雖未據起訴，惟與本件已起訴部分犯行有裁判上
    一罪之關係，本院自應併予審理。爰審酌被告年紀尚輕、智
    識甚淺，本次係因貪圖金錢致有此犯行、對社會經濟秩序造
    成之危害非輕，惟犯後尚能坦承犯行、並表悔悟等一切情狀
    ，量處如主文所示之刑，並諭知易科罰金之折算標準。
據上論斷，應依刑事訴訟法第四百五十二條、第二百七十三條之
一第一項、第二百九十九條第一項前段，刑法第五十六條、第三
十條、第三百三十九條第一項、第四十一條第一項前段，罰金罰
鍰提高標準條例第一條前段、第二條，判決如主文。
本案經檢察官廖舒屏到庭執行職務。
中    華    民    國    95    年    4     月    21    日
                          刑事第三庭
                                法  官  王幸華
上正本證明與原本無異。
如不服本判決，應於判決送達後10日內向本院提出上訴狀（應抄
附繕本）。告訴人或被害人如對於本判決不服者，應具備理由請
求檢察官上訴，其上訴期間之計算係以檢察官收受判決正本之日
期為準。
                                書記官  陳泰寧
中    華    民    國    95    年    4     月    21    日
附表一：
┌──┬──────┬─────────┬────────┐
│編號│申請日期    │金融機構名稱      │ 申得帳號       │
├──┼──────┼─────────┼────────┤
│ 1  │91年3月8日  │台新銀行（改制前為│00000000000000  │
│    │            │大安商業銀行）東基│（原000000000000│
│    │            │隆分行            │）              │
├──┼──────┼─────────┼────────┤
│ 2  │94年1月31日 │中國信託商銀      │ 000000000000   │
├──┼──────┼─────────┼────────┤
│ 3  │94年2月1日  │陽信銀行古亭分行  │ 00000000000    │
├──┼──────┼─────────┼────────┤
│ 4  │94年2月1日  │華南銀行永和分行  │ 000000000000   │
└──┴──────┴─────────┴────────┘
附表二、
┌──┬───┬─────────────────────┬────┐
│編號│被害人│被害經過                                  │損失金額│
├──┼───┼─────────────────────┼────┤
│ 1  │丙○○│於94年2 月19日見報紙刊登之色情廣告，乃撥打│73951元 │
│    │      │電話聯繫，經對方佯以確認身分為由，要求張男│        │
│    │      │至自動櫃員機依指示操作，致張男於同月20日將│        │
│    │      │其帳戶內款項3萬4千9百87元、1萬2千9百82元、│        │
│    │      │2萬5千9百82元，轉帳匯入被告華南銀行永和分 │        │
│    │      │行帳戶。                                  │        │
├──┼───┼─────────────────────┼────┤
│ 2  │丁○○│於不詳時間見報紙刊登之色情廣告，乃撥打電話│99982元 │
│    │      │聯繫，經對方佯以確認身分為由，要求黃男至自│        │
│    │      │動櫃員機操作查詢餘額，詎致黃男於同月23日將│        │
│    │      │其帳戶內款項，轉帳匯入被告華南銀行永和分行│        │
│    │      │帳戶。                                    │        │
├──┼───┼─────────────────────┼────┤
│ 3  │戊○○│於94年2 月24日上午11時59分，接獲告知其信用│151982元│
│    │      │卡消費之簡訊，經戊○○與該簡訊所留電話聯繫│        │
│    │      │確認並無消費後，對方即指示其至自動提款機依│        │
│    │      │所告知之步驟查詢，致黃男於同日下午3 時許，│        │
│    │      │將其帳戶內9萬9千9百83元、5萬1千9百99元款項│        │
│    │      │，轉帳匯入被告陽信銀行古亭分行帳戶。      │        │
├──┼───┼─────────────────────┼────┤
│ 4  │甲○○│於94年2 月24日下午5 時許，接獲告知其信用卡│99999元 │
│    │      │新光三越消費之簡訊，經戊○○與該簡訊所留電│        │
│    │      │話00000000聯繫查證後，對方即指示其至自動提│        │
│    │      │款機依所告知之步驟操作，致黃男於同日晚間7 │        │
│    │      │時17分許，將其帳戶內款項，轉帳匯入被告中國│        │
│    │      │信託商銀帳戶。                            │        │
├──┼───┼─────────────────────┼────┤
│ 5  │己○○│於不詳時間接獲自稱王科長之人佯稱退稅，致其│99999元 │
│    │      │於94年3月1日上午10時58分，將其帳戶內款項，│        │
│    │      │轉帳匯入被告台新銀行東基隆分行帳戶。      │        │
└──┴───┴─────────────────────┴────┘
附論罪科刑依據法條：
中華民國刑法第339條
(普通詐欺罪)
意圖為自己或第三人不法之所有，以詐術使人將本人或第三人之
物交付者，處5年以下有期徒刑、拘役或科或併科1千元以下罰金
。
以前項方法得財產上不法之利益或使第三人得之者，亦同。
前二項之未遂犯罰之。


司法院資訊處製作；財團法人民間司法改革基金會備份。
